---
title: "Dagestan"
author: "Sławomir Matuszak"
date: "27 05 2020"
output: html_document
---

```{r setup, include=FALSE, message=F, warning=F}
knitr::opts_chunk$set(echo = F)
```

```{r message=F, warning=F}
library(tidyverse)
library(scales)
```

```{r message=F, warning=F}
load("E:/R/Rosja/rosja.git.Rda")
```


```{r }
aktywni <- Rosja.git %>%
  select(data, Sick, Healed, Die, ludnosc, Region.Name, obwod.pl, zach.100.cum)%>%
  mutate(aktywni=Sick-(Healed+Die),
         smiertelnosc=Die/Sick)


smiertelnosc <- aktywni%>%
  filter(data==max(data))%>%
  filter(obwod.pl!="NA")%>%
  arrange(desc(smiertelnosc))%>%
  head(20)

smiertelnosc.RU <- Rosja.git%>%
  select(data, Sick, Healed, Die, ludnosc, Region.Name, obwod.pl, zach.100.cum)%>%
  mutate(aktywni=Sick-(Healed+Die),
         smiertelnosc=Die/Sick)%>%
  filter(obwod.pl=="Rosja")%>%
  filter(data==max(data))%>%
  select(smiertelnosc)%>%
  pull()

smiertelnosc.Kaukaz <- Rosja.git%>%
  select(data, Sick, Healed, Die, ludnosc, Region.Name, okreg.federalny, obwod.pl, zach.100.cum)%>%
  filter(okreg.federalny=="Północnokaukaski")%>%
  filter(data==max(data))%>%
  summarise_if(is.numeric, sum)%>%
  mutate(aktywni=Sick-(Healed+Die),
         smiertelnosc=Die/Sick)%>%
  select(smiertelnosc)%>%
  pull()

```

W Dagestanie jest największa śmiertelność ze wszystkich 85 regionów w Rosji. Wynosi ona **`r paste0(round(smiertelnosc[1,10]*100,1),"%")`**, podczas gdy dla całej Rosji jest to **`r paste0(round(smiertelnosc.RU*100,1), "%")`**. W Północnokaukaskim Okręgu federalnym wynosi ona **`r paste0(round(smiertelnosc.Kaukaz*100,1),"%")`**

```{r}
ggplot(smiertelnosc, aes(reorder(x=obwod.pl, smiertelnosc), y=smiertelnosc))+
  geom_col(fill="blue")+
  coord_flip()+
  scale_y_continuous(labels = percent)+
  labs(x="", y="śmiertelność")+
  theme_bw()
```


```{r}
kaukaz <- Rosja.git %>%
  select(data, Sick, Healed, Die, ludnosc,okreg.federalny, Region.Name, obwod.pl, zach.100.cum)%>%
  mutate(aktywni=Sick-(Healed+Die),
         smiertelnosc=Die/Sick)%>%
  filter(okreg.federalny=="Północnokaukaski")%>%
  pivot_longer(cols = c(aktywni, Die, Healed), names_to = "nazwy", values_to = "liczba")%>%
  mutate(nazwy=gsub("Die", "zmarli", nazwy),
         nazwy=gsub("Healed", "wyleczeni", nazwy))
```

W Dagestanie było najwięcej zachorowań na Kaukazie jeśli brać całkowitą ilość zakażeń, ale wynika to z faktu, że mieszka tam najwiecej ludzi. 

```{r fig.width=9, fig.height=5}
kaukaz2 <- Rosja.git %>%
  select(data, Sick, Healed, Die, ludnosc,okreg.federalny, Region.Name, obwod.pl, zach.100.cum)%>%
  mutate(aktywni=Sick-(Healed+Die),
         smiertelnosc=Die/Sick)%>%
  filter(okreg.federalny=="Północnokaukaski")

ggplot(kaukaz2, aes(x=data, y=Sick, color=obwod.pl))+
  geom_path(size=2)+
  labs(x="",y="zakażenia", color="")+
  theme_bw()
```

Natomiast jeśli wziąć ilość zakażeń na 100 tys. mieszkańców, to Dagestan niczym się nie wyróżnia. Można wręcz powiedzieć, że poziom zakażeń jest dość niski na tle sąsiadów. Największy problem jest w Osetii i Inguszetii. 

```{r fig.width=9, fig.height=5}
ggplot(kaukaz2, aes(x=data, y=zach.100.cum, color=obwod.pl))+
  geom_path(size=2)+
  labs(x="",y="zakażenia na 100 tys. mieszkańców", color="")+
  theme_bw()
```



```{r}
aktywni.max <- Rosja.git %>%
  select(data, Sick, Healed, Die, ludnosc, Region.Name, obwod.pl, zach.100.cum)%>%
  mutate(aktywni=Sick-(Healed+Die),
         smiertelnosc=Die/Sick)%>%
  filter(data==max(data))%>%
  mutate(wiecej.wyleczonych = aktywni<Healed)%>%
  filter(wiecej.wyleczonych==T)%>%
  select(obwod.pl)%>%
  pull()

aktywni.long <- Rosja.git %>%
  select(data, Sick, Healed, Die, ludnosc, Region.Name, obwod.pl, zach.100.cum)%>%
  mutate(aktywni=Sick-(Healed+Die),
         smiertelnosc=Die/Sick)%>%
  pivot_longer(cols = c(aktywni, Die, Healed), names_to = "nazwy", values_to = "liczba")%>%
  filter(obwod.pl %in% aktywni.max)%>%
  mutate(nazwy=gsub("Die", "zmarli", nazwy),
         nazwy=gsub("Healed", "wyleczeni", nazwy))%>%
  mutate(obwod.pl=sub(" ", "\n", obwod.pl))

dagestan <- Rosja.git%>%
  filter(obwod.pl=="Republika Dagestanu")%>%
  filter(data==max(data))%>%
  mutate(aktywni=Sick-(Healed+Die),
         smiertelnosc=Die/Sick)

```

Poza największą śmiertelnością w rosyjskich jednostkach administracyjnych, jest jeszcze jedna kwestia, która wyróżnia Dagestan - liczba osób, które wyzdrowiały. Jedynie w `r length(aktywni.max)` liczba wyleczonych przewyższa liczbę aktywnych zakażonych, przy czym różnica ta jest zazwyczaj  niewielka. Dagestan jest jedyną republiką, gdzie epidemia niemal wygasła. Wyleczyło się `r dagestan[,3]` osób, aktywnych zakażonych jest jedynie `r dagestan[,21]`. 

```{r fig.width=9, fig.height=10,}
ggplot(aktywni.long, aes(x=data, y=liczba, color=nazwy))+
  geom_path(size=2)+
  facet_wrap(~obwod.pl, scales = "free_y")+
  scale_color_manual(values = c("aktywni"="orange", "wyleczeni"="darkgreen", "zmarli"="red"))+
  scale_x_date(date_breaks = "months" , date_labels = "%b")+
  labs(color="",
       x="",
       y="")+
  theme_bw()+
  theme(legend.position = "top", plot.title = element_text(hjust = 0.5))
```

Jeszcze jedną osobliwością Dagestanu jest ilość nowych przypadków ws aktywnych.
```{r}
dag <- Rosja.git%>%
  filter(obwod.pl=="Republika Dagestanu")%>%
  filter(data>max(data)-10)%>%
  mutate(aktywni=Sick-(Healed+Die),
         smiertelnosc=Die/Sick)%>%
  pivot_longer(cols = c(aktywni, zach.dzienne), names_to = "nazwy", values_to = "liczba")%>%
  mutate(nazwy=gsub("zach.dzienne", "dzienne zakażenia", nazwy))

dag2<-dag%>%
  filter(data==max(data))
```

```{r}
#png("E:/R/Covid-19/wykresy/dagestan.aktywni.png", units="in", width=8, height=8, res=300)
ggplot()+
  geom_path(data=dag, aes(x=data, y=liczba, color=nazwy),size=2)+
  geom_label(data=dag2, aes(x=data,y=liczba, fill=nazwy), label=dag2$liczba, nudge_x = 0.3, show.legend = F)+
  labs(color="", y="liczba zakażonych", x="")+
  theme_bw()+
  theme(legend.position = "top")
#dev.off()
```
```{r}
#test na regiony i aktywnych
test <- Rosja.git %>%
  filter(data==max(data))%>%
  mutate(aktywni=Sick-(Healed+Die))%>%
  filter(aktywni<zach.dzienne)
  
```

